【裁判字號】    89,簡上,131
【裁判日期】    890830
【裁判案由】    違反就業服務法
【裁判全文】
臺灣高雄地方法院刑事判決                        八十九年度簡上字第一三一號
    上  訴  人  甲○○
    即  被  告
右列上訴人違反就業服務法案件，不服本院鳳山簡易庭中華民國八十九年四月二十五
日八十九年度鳳簡字第八八號第一審簡易判決（聲請簡易判決處刑案號：八十八年度
偵字第二九四九一號），提起上訴，本院判決如左：
      主  文
原判決撤銷。
甲○○雇主違反不得聘僱未經許可外國人之規定，其聘僱人數為一人，處罰金新台幣
捌萬元，如易服勞役，以銀元佰元即新台幣玖佰元折算壹日。
      事  實
一、甲○○係設在高雄縣鳳山市○○路○段三七五號天麗指壓名店之負責人，明知
    SRIK LANG MISS SIRIKANYA係以結婚名義來台，未經政府主管機關許可在國內工
    作之泰國女子，竟於民國八十八年十二月二日二十二時三十分許起，以月薪新台
    幣三萬元代價，聘僱該名泰國女子在其所經營之前揭指壓店內從事按摩指壓之工
    作，嗣於同日二十三時三十分許，該名泰國女子在該店內正為男客王振安進行按
    摩指壓服務時，當場為警查獲。
二、案經高雄縣警察局鳳山分局報請臺灣高雄地方法院檢察署檢察官偵查起訴。
      理  由
一、又揭事實，業據上訴人即被告甲○○於警、偵訊及本院審理時坦承不諱，核與警
    方查獲時在場之男客王振安及該名受雇之泰國女子SRIK LANG MISS SIRIKANYA於
    警訊時證述情節相符，且有該名泰國女子護照影本及高雄縣警察局鳳山分局忠孝
    派出所現場紀錄各一份在卷可稽，被告自白應與事實相符，犯行洵堪認定。
二、查被告係設在高雄縣鳳山市○○路○段三七五號天麗指壓名店之負責人，為就業
    服務法第二條第三款所規定之雇主，故其聘僱未經許可在國內工作之外國人一人
    行為，核係違反就業服務法第五十三條第一款之規定，應依同法第五十八條第一
    項前段論處。原審據上規定予以論罪科刑，固非無見。惟查，被告前曾於七十年
    間，因殺人罪經法院判處無期徒刑，褫奪公權終身確定，於七十年十月七日入監
    執行，刑期自七十年九月二十四日起算，服刑期間，經台灣高等法院台南分院依
    中華民國七十七年罪犯減刑條例第四條第一項第七款之規定，於七十七年五月三
    日以七十七年度聲減字第二九四五號裁定減為有期徒刑十五年、褫奪公權十年，
    減刑後指揮書執畢日期原為八十四年十月二日，因經累進縮刑十二日，故於同年
    八月二十七日縮短刑期假釋出獄，所餘刑期至八十四年九月二十日屆滿，固有台
    灣高等法院被告全國前案紀錄表一份在卷可稽，然被告於假釋期間，又因中華民
    國八十年罪犯減刑條例於八十年一月一日施行，被告所犯之上開殺人罪，合於該
    條例第二條第一項第款乙類第二點應予減刑之規定，原處之刑應減為有期徒刑十
    年、褫奪公權六年八月，茲因被告當時係屬假釋中之人犯，依上開中華民國八十
    年罪犯減刑條例第二條第二項規定，自該條例施行之日起，視為已依同條第一項
    規定減其宣告刑，毋庸聲請裁定減刑，故台灣高等法院高雄分院檢察署乃以八十
    年度檢聲減字第三八一０號案件，於八十年三月十三日逕以高分潔公字第六０二
    七號函覆台灣台南監獄無庸聲請殘定減刑，並說明被告原處之刑應減為有期徒刑
    十年、褫奪公權六年八月，經減刑後已無殘餘刑期，其假釋期間已屆滿，原宣告
    之保護管束已無須執行等情，業經本院調閱上開台灣高等法院台南分院七十七年
    度聲減字第二九四五號、台灣高等法院高雄分院檢察署八十年度檢聲減字第三八
    一０號案卷審閱無訛。故被告經八十年減刑後，其七十年間所犯之殺人罪，原所
    宣告之刑應減為有期徒刑十年、褫奪公權六年八月。從而，依前所述，被告該殺
    人罪之刑期係自七十年九月二十四日起算，經累進縮刑十二日，其期滿日期應為
    七十九年九月二十日之事實，洵堪認定。是其於八十八年十二月二日再犯本案之
    罪，顯已逾刑法第四十七條所定五年內再犯罪之累犯規定，應不構成累犯，原審
    漏未審酌被告於八十年間業經減刑之上情，誤認被告上開殺人罪之刑期於八十四
    年十月二日始執行完畢，因認其五年再犯本案之罪，係屬累犯，而依刑法第四十
    七之規定加重其刑，與法尚有未合。被告上訴意旨以此指摘原判決不當，即有理
    由，應由本院將原判決撤銷改判。爰審酌被告違法聘僱之人數為僅一人，且於聘
    僱當日即為警查獲，犯罪情節尚非嚴重，且犯罪後自始坦承犯行，態度尚佳等一
    切情狀，量處如主文所示之罰金刑，並諭知易服勞役之折算標準。
據上論斷，應依刑事訴四百五十五條之一第一項、第三項、第三百六十九條第一項前
段、第三百六十四條、第二百九十九條第一項前段，就業服務法第五十八條第一項前
段，刑法第十一條前段、第四十二條第二項，現行法規所定貨幣單位折算新台幣條例
第二條，罰金罰鍰提高標準條例第二條，判決如主文。
中      華      民      國    八十九    年      八      月     三十     日
                                  臺灣高雄地方法院刑事庭
                                    審判長法  官  林水城
                                          法  官  郭錦茂
                                          法  官  陳淑卿
右正本證明與原本無異。
如不服本判決，應於判決送達後十日內，向本院提出上訴狀。
                                          書記官  陳朝宗
中      華      民      國    八十九    年      八      月     三十一   日
附錄法條：
就業服務法第五十八條第一項前段
違反第五十三條第一款、第二款或第三款規定，其聘僱或留用人數為一人者，處六月
以下有期徒刑、拘役或科或併科新臺幣九萬元以下罰金；其聘僱或留用人數為二人以
上者，處三年以下有期徒刑、拘役或科或併科新臺幣三十萬元以下罰金。
就業服務法第五十三條
雇主不得有左列行為：
一、聘僱或留用未經許可或許可失效之外國人。
二、本人名義聘僱外國人為他人工作。
三、未經許可聘僱或留用他人所申請聘僱之外國人。
四、指派所聘僱之外國人從事申請許可以外之工作。


司法院資訊處製作；財團法人民間司法改革基金會備份。
